---
title: "R Notebook"
output: html_notebook
---
# Tip
chunk 이외의 것은 markdown 언어로 HTML 형식처럼 이용 가능

chunk의 코드 내용: run click or ctrl + shift +enter  내용 숨김이 가능

New chunk: ctrl + Alt + I

notebook 미리보기 : preview or ctrl+shift+k

notebook HTML 저장 : Preview - Knit on html 


# loading packages
```{r}
library(ggplot2)
library(ISwR)

```

x축을 age로 두고 y축을 height를 둠 이때 어떤 자료에서 가져올것인지 쓰고 $로 연결 시켜야 함
```{r}
plot(x=cystfibr$age, y=cystfibr$height)
```
만약 이름을 저렇게 쓰기 싫으면 with 함수로 data.frame과 list 함수를 지정해주고 x,y축을 명시해 줌
```{r}
with(cystfibr, plot(x=age, y=height))
```
ggplot 기본 구조
ggplot(data, aes(mapping_info))+graphic_type
먼저 data(data.frame, list) 넣고 aes=aesthetics에 내가 넣고 싶은 mapping_info 넣고 마지막에 garaphic_type 넣기
*graphic_type : geom_point() geom_line() geom_boxplot()   geom = geometric

```{r}
ggplot(cystfibr, aes(x=age, y=height)) + geom_point()
```

## barplot
숫자로 된 sex 정보를 male, female로 변환
너비와 높이 조절 가능
라벨을 변경 및 첨가 가능
title도 넣을 수 있다
```{r, fig.width=3, fig.height=3}
cystfibr =transform(cystfibr, sex1= factor(sex, labels = c('male','female')))
ggplot(cystfibr, aes(x=sex1)) +geom_bar()+
 xlab('sex')+
 ylab('number')+
 ggtitle('sex plot')
 
```

수치가 아닌 data이면 factor가 아니여도 범주형으로 들어감. 
위의 코드에서 geom_point()sms x와 y의 값을 취해야 하므로 default 값인 count를 identity로 바꿔줘야함

```{r, fig.width=3, fig.height=3}
cystfibr =transform(cystfibr, sex1= factor(sex, labels=c('male','female')))

out = table(cystfibr$sex1) # x,y의 값으로 나타내기 위함
print(out)
ggplot(as.data.frame(out), aes(x=Var1, y=Freq))+ # ggplot은 table 을 인식하지 못해 data.frame으로 변경. df의 x,y가 Var1, Freq로 나와서 aes를 저렇게 지정
 geom_bar(stat = 'identity')+  
 xlab('sex')+
 ylab('number')+
 ggtitle('sex plot')
 geom_point()
```

# scatter plot
color 정보가 수치형으로 인식되어 mapping 됨
```{r, fig.width=3, fig.height=3}
ggplot(cystfibr, aes(x=age, y=height)) + geom_point(aes(colour=sex))
```

sex 를 factor로 변환해서 mapping
```{r, fig.width=3, fig.height=3}
ggplot(cystfibr, aes(x=age, y=height)) + geom_point(aes(colour=as.factor(sex)))
```

google에 ggplot point라고 치면 다양한 것이 나옴 이것을 shape를 이용해서 표시하고 이때 빈칸이 나오는 것이 싫으면 color를 fill로 변경
r-color goole에 검색하면 다양하게 다 나옴
colours : 테두리 size : 크기


요소=as.facotr(sex) 자체의 의미는 0과 1 따로따로 적용을 할께요 라는 뜻
그렇게 한 후 scale_요소_manual(value = c(0에게 원하는 것, 1에게 원하는 것)) 작성하면 개별 적용 완료
요약
1) 공통적으로 적용 해주려면 shape 처럼 해주면 되고 
2) 개별 적용을 하려면 요소=as.factor(sex) 하면 각각 default값으로 적용이 되고
3) 개별적으로 내가 원하는 것으로 지정하려면 scale_요소_manual(value=c(a,b))를 적용하면 된다

```{r, fig.width=5, fig.height=3}
ggplot(cystfibr, aes(x=age, y=height)) + 
 geom_point(aes(colour=as.factor(sex), fill=as.factor(sex), size=as.factor(sex)), shape=21) +
 scale_colour_manual(values=c('white','blue')) +
 scale_fill_manual(values = c('pink', 'green')) +
 scale_size_manual(values = c(3,2))
```

위의 것을 볼때 as.factor로 너무 많이 반복 사용 그래서 변경을 시킬 것임
그전 code에서 0,1을 labels를 이용해서 male과 female로 바꿔서 바로 levels에서 위치 변경이 가능
원래는 levels 1,0으로 바꾸고 labels female male로 해야함
```{r, fig.width=5, fig.height=3}
# cystfibr = transform(cystfibr, sex=factor(sex, levels=c(1,0), labels=c('female','male')))

cystfibr = transform(cystfibr, sex=factor(sex, levels=c('female','male')))
# label 적용도 가능 -> 0,1을 male,female로 변경 levels로 순서 변경 가능
ggplot(cystfibr, aes(x=age, y=height)) + 
 geom_point(aes(colour=sex, fill=sex, size=sex), shape=21) +
 scale_colour_manual(values=c('white','blue')) +
 scale_fill_manual(values = c('pink', 'green')) +
 scale_size_manual(values = c(3,2))
```
R tutorial ggplot2에 들어가면 다양한 것들이 나옴

##index 위치 이동 및 그래프 여백 만들기
```{r, fig.width=5, fig.height=3}
cystfibr = transform(cystfibr, sex=factor(sex, levels=c('female','male')))
ggplot(cystfibr, aes(x=age, y=height)) + 
 geom_point(aes(colour=sex, fill=sex, size=sex), shape=21) +
 scale_colour_manual(values=c('white','blue')) +
 scale_fill_manual(values = c('pink', 'green')) +
 scale_size_manual(values = c(3,2)) +
 theme(legend.position = c(0,1)) + # index 위치를 이동시키는 code
 theme(plot.margin = unit(c(10,20,30,40),'mm')) # 그래프 여백 만드는 code
```








