---
title: "R Notebook"
output: html_notebook
---
# anova
```{r}
?PlantGrowth
PlantGrowth
```

```{r}
with(PlantGrowth, tapply(weight, group, mean))
```
```{r fig.width=3, fig.height=3}
plot(weight~group, data=PlantGrowth)
```

```{r}
aov.out = aov(weight~group, data=PlantGrowth)
anovaTable=summary(aov.out)
print(anovaTable)
```
p-value가 0.0159로 유의미하게 값의 차이가 있다라고 할 수 있다

## broom library
통계 data를 깔끔하게 이용할 수 있다
```{r}
library(broom)
tidyTable = tidy(aov.out)
print(tidyTable)
```
## plot 함수
anova에서 필요한 조건이 있는데 이를 보여주는 함수
```{r, fig.width=5, fig.height=5}
par(mfrow=c(2,2))
plot(aov.out)
```
(1,1) : 오차값을 나타내는 것으로 붉은 선이 0.0을 따라서 나열이 되어야 함
15,17번 오차값이 튐
(2,2) : 오차값을 표준화 시킨 y축
(2,1) : 오차값을 표준화 시킨 루트가 된 절대값 y축
(2,1)(2,2) : 그룹간에 분산의 차이가 없으려면 붉은 선이 평행해야함
(1,2) : 오차가 정규분포를 따르는지 확인하는 것


# 선형회귀
mtcars에서 cyl(실린더)wt(무게) 를 설명변수로 두어 mpg(연비) 의 선형회귀를 구할 것임

```{r}
lm.out = lm(mpg ~ cyl+wt, mtcars)
summary(lm.out)
```
해석 : coefficients가 중요한데 여기서 p-value가 중요하다 여기 p-value는 각각의 p-value 이다
       R-squared: 1에 가까울수록 좋다
        *vector를 많이 고려할수록 1에 가까워짐으로 Adjusted R-squared 값이 더 신뢰할 만하다
       F-statistic은 전체를 고려한 p-value로 해석하면 된다
```{r}
tidy(lm.out)
```
```{r, fig.width=5, fig.height=5}
par(mfrow=c(2,2))
plot(lm.out)

```
(2,2): 반응변수(종속변수)중 튀는 값은 outlyer이라고 하고 설명변수중에 큰 값을 leverage 튀는 값이라고 한다
       cook's distance 0.5랑 1이 












